【裁判字號】    90,易,1040
【裁判日期】    900410
【裁判案由】    傷害
【裁判全文】
臺灣板橋地方法院刑事判決                      九十年度易字第一○四○號
    公  訴  人  臺灣板橋地方法院檢察署檢察官
    被      告  甲○○
右列被告因傷害案件，經檢察官提起公訴（九十年度偵字第二一七五號），本院判決
如左：
    主      文
甲○○傷害人之身體，處罰金壹仟元，如易服勞役以參佰元折算壹日。
    事      實
一、甲○○係乙○○之妻舅，於民國（下同）八十九年十二月十八日下午三時許，在
    臺北縣三峽鎮○○路六八之三七七號處，雙方因故發生爭執，其竟基於傷害人之
    犯意，徒手毆打乙○○，致乙○○因而受有左臉挫傷浮腫三乘二公分、上胸部一
    乘一公分、右臉浮腫三乘三公分等之傷害。
二、案經被害人乙○○訴由臺北縣警察局三峽分局報請臺灣板橋地方法院檢察署檢察
    官偵查起訴。
    理     由
一、訊之被告甲○○固供承於前開時地有因故與告訴人乙○○發生爭執之事實，惟矢
    口否認有何傷害之犯行，辯稱：告訴人當時因酒醉一直吵鬧，其乃推告訴人一下
    ，惟僅碰觸伊臉部，並未碰觸伊之胸部云云。經查，右揭事實，業據告訴人乙○
    ○於警訊及偵查中均指述甚詳，復有財團法人恩主公醫院八十九年十二月十八日
    所開具之甲種診斷證明書一件附於偵查卷足憑。而查，被告於警訊及偵審中既均
    自承其確與告訴人因故發生爭執，其並有推撞告訴人之情等語（見偵查卷第三、
    十三頁背面，本院九十年三月二十七日審判筆錄），則觀諸診斷證明書上載告訴
    人所受之「左臉挫傷浮腫三乘二公分、上胸部一乘一公分、右臉浮腫三乘三公分
    」等傷，該等受傷之部位分散臉部、胸部各處，應非僅因遭一次推撞所造成，是
    另參以被告與告訴人因故發生糾紛一言不合互生爭執，被告遂基於傷害故意，出
    手毆打告訴人並將伊推撞受傷，此與常情不相悖違，應認告訴人之指述堪以採信
    ，被告前開所辯，顯係事後圖卸之詞，尚不足採。從而，本件事證已臻明確，被
    告之犯行堪以認定，應依法論科。
二、被告所為，核係犯刑法第二百七十七條第一項之普通傷害罪。爰審酌被告之素行
    尚佳，然其因故與告訴人發生爭執竟罹本件犯行，與其犯罪之目的、手段、所生
    危害尚屬輕微及犯罪後之態度不佳否認犯行等一切情狀，量處如主文所示之刑，
    並諭知易服勞役之折算標準，以示懲儆。
據上論斷，應依刑事訴訟法第二百九十九條第一項前段，刑法第二百七十七條第一項
、第四十二條第二項，罰金罰鍰提高標準條例第一條前段、第二條，判決如主文。
本案經檢察官吳宗光到庭執行職務。
中      華      民       國         九十     年      四    月    十     日
                                臺灣板橋地方法院刑事第一庭
                                      法  官  邱 靜 琪
右正本證明與原本無異。
如不服本判決，應於判決送達後十日內向本院提出上訴狀 (應附繕本) ，上訴於臺灣
高等法院。
                                          書記官    劉日賓
中      華      民       國         九十     年      四    月    十二   日
附錄本案論罪科刑法條全文：
刑法第二百七十七條第一項
傷害人之身體或健康者，處三年以下有期徒刑、拘役或一千元以下罰金。
犯前項之罪因而致人於死者，處無期徒刑或七年以上有期徒刑，致重傷者，處三年以
上十年以下有期徒刑。


司法院資訊處製作；財團法人民間司法改革基金會備份。
